

Coordonnées

19 Avenue Charles de Gaulle, 38380 Saint-laurent-du-pont 0626991976 gaspard.thirion@gmail.com Détenteur du permis B

Technos principales

Unity 3D C#
Godot C++
Android kotlin

Languages

Français Natif

Anglais Professionnel

Activités extra pro

Passione de velos en tout genre Compétiteur de niveau national en Biketrial

Gaspard Thirion

Développeur freelance jeux vidéo

Profil

Développeur Unity depuis toujours, j'en ai fait mon métier à la fin de mes études à Epitech. Durant ce cursus, je suis parti étudier le jeux vidéo pendant un an en Corée du Sud.

De nombreuses expériences de GameJam m'ont permis de devenir polyvalent, d'être efficace dans mes développements et de m'adapter rapidement à une nouvelle équipe.

Je développe principalement des outils pour les utilisateurs (développeurs, artistes...) et des systèmes gameplay/UI et j'ai réalisé des projets en AR et VR.

Expériences

Syslor - Développeur Unity3D

Développement d'applications mobiles et d'outils internes dans le moteur Unity3D.

Création de visualisations 3D et plans avancés ainsi qu'une partie AR.

Conversion d'une solution Unity3D en Android natif (Kotlin).

CDI: Janvier 2021 - Juin 2022 (1 an 6 mois)
Freelance: Depuis juin 2022 (2 ans) sur missions

Développeur freelance

Proxima City (2020): City builder écologique sur Android avec une composante AR.

Barrier Squad (2021): Intégrations de Google play games et Unity ads pour un tower defense Android.

Aviator (2023): Jeu narratif à embranchements d'une vingtaine de minutes. Utilisation d'une tablette Android pour le controle du jeu et d'un pc Windows pour l'affichage des dialogues et cinématiques.

Premier Servi (en cours) : Party game de cache-cache destiné à être publié sur Steam et Switch.

Human Games - Stagiaire Unity3D

Réalisation de jeux destinés à la formation professionelle dans un environnement VR.

Septembre 2019 - Février 2020 (6 mois)

ITC Tatto - Stagiaire C++

Réalisation de programmes en C++ utilisant la librairie QT permettant la facilitation de la gestion des stocks et la mise en ligne de nouveaux produits.

Avril 2018 - Juillet 2018 (6 mois)

Formation

EPITECH: 2015 - 2020

Titre d'Expert en Technologies de l'Information

Keimyung University: 2018 - 2019

Exchange student, Cursus jeux sur ordinateur et programmation

La Malgrange : 2012 - 2015 Bac S SVT spécialité Maths